【裁判字號】    99,審易,1765
【裁判日期】    991230
【裁判案由】    竊盜
【裁判全文】
臺灣桃園地方法院刑事判決            99年度審易字第1765號
公  訴  人  臺灣桃園地方法院檢察署檢察官
被      告  吳秉宗
上列被告因竊盜案件，經檢察官提起公訴（99年度偵字第22211
號），本院判決如下：
    主  文
吳秉宗攜帶兇器竊盜，處有期徒刑陸月，如易科罰金，以新臺幣
壹仟元折算壹日，扣案之電纜剪、老虎鉗及固定鉗各壹把均沒收
。
    事  實
一、吳秉宗意圖為自己不法之所有，於民國99年8 月14日凌晨3
    時許，攜帶其所有客觀上足供兇器使用之電纜剪、老虎鉗及
    固定鉗各1 把，至桃園縣八德市○○○街與四維路口，竊取
    該處茄苳幹132 號電線桿上屬於臺灣電力股份有限公司（下
    稱「臺電公司」）所有，用以供應電力使用之電纜線（接地
    線）約2 公尺，嗣於其得手後欲離去之際，經警巡邏發覺吳
    秉宗躲藏於電桿後方形跡可疑，將其攔查後當場查獲，並扣
    得上開電纜剪、老虎鉗、固定鉗各1 把。
二、案經桃園縣政府警察局八德分局報請臺灣桃園地方法院檢察
    署檢察官提起公訴。
    理  由
壹、程序部分
一、本件認定事實所引用之卷內卷證資料（包括桃園縣政府警察
    局八德分局搜索扣押筆錄、扣押物品收據、扣押物品目錄表
    及、扣押物品清單及八德分局代保管單各1 份等文書證據及
    物證），並無證據證明係公務員違背法定程序所取得，檢察
    官及被告吳秉宗，均未於本院言詞辯論終結前爭執其證據能
    力，茲審酌該等書面陳述作成時之情況，並無不宜作為證據
    之情事，且本院認為以之作為本件論罪之證據，均與待證事
    實具有關聯性，作為本案之證據亦屬適當，是依上開規定，
    自得為證據。
二、卷附查獲現場暨扣案物品照片5 張，係傳達照相當時現場情
    況，而透過照片傳達的情形與現場真實情形，在內容上的一
    致性，透過機械的正確性來加以保障，換言之，照片並不存
    在人對現實情形的知覺、記憶所經常發生的表現錯誤，性質
    上並非供述證據，核無傳聞法則之適用，於此亦別無證據證
    明上開資料有經偽造變造之情形，且經本案檢察官及被告吳
    秉宗同意做為證據，是前開照片均具證據能力。
貳、實體部分
一、訊據被告吳秉宗於警詢、偵訊及本院審理時均坦承有於起訴
    時、地，持其所有客觀上足供兇器使用之電纜剪、老虎鉗及
    固定鉗各1 把竊取電纜線之事實，並有桃園縣政府警察局八
    德分局扣押筆錄、扣押物品收據、扣押物品目錄表、扣押物
    品清單及八德分局代保管單各1 份、查獲現場暨扣案物品照
    片5 張在卷可憑，復有電纜剪、老虎鉗、固定鉗各1 把扣案
    可佐，足認被告所為不利於己之陳述與事實相符，洵堪憑信
    。惟本件起訴意旨並未指明被告吳秉宗所竊取之電纜線究為
    何人所有，經本院職權傳喚臺電公司職員鄧田愉、中華電信
    股份有限公司職員徐清輝及北健有限公司職員徐克忠釐清該
    電纜線之所有權歸屬，而據證人即臺電公司職員鄧田愉到庭
    具結證稱：臺電公司在八德市○○○街、四維路口之茄苳幹
    132 號設有電線桿，扣案的電纜線是22釐米平方，是比較小
    條的，也是有放在電線桿上面的，這一種的因為比較小條所
    以沒有打標誌，這茄苳幹132 號扣案的22釐米平方是有放在
    上面的，扣案的電纜線是地線，在電線桿會有二條的電線，
    一條是怕雷擊，另外一條是可以點燈，二條的電線作用相同
    ，如果被告剪了下面的線，還是可以正常運作；伊有去看本
    案茄苳幹132 號電線桿確認電線確實有失竊，但丟掉的不只
    一條電線，伊沒有做紀錄到底失竊了幾條電線，因為扣案的
    電線是接地線，而且失竊的部分只有一點點，不影響供電。
    另據證人即中華電信股份有限公司職員徐清輝及北健有限公
    司職員徐克忠到庭具結證稱：中華電信的電纜線通常不會跟
    台電的線放在一起，我們通常是放在地下，或是我們自己的
    電桿，我們的電纜線是40對或100 對，是比較小條的；北健
    電視的電纜線會走電力公司的電纜，但是有線電視的電纜線
    跟扣案的電線是不一樣的，有線電視的線是纜線，外觀是黑
    色，裡面有柏油、鋁管、中心導體，與扣案的證物是不一樣
    的。是故本案遭竊之電纜線係屬台電公司所有用以供應電力
    使用之電線應堪認定，綜上，本件事證明確，被告犯行堪以
    認定，應依法論科。
二、按攜帶兇器竊盜罪，係以行為人攜帶兇器竊盜為其加重條件
    ，此所謂兇器，其種類並無限制，凡客觀上足對人之生命、
    身體、安全構成威脅，具有危險性之兇器均屬之，且祇須行
    竊時攜帶此種具有危險性之兇器為已足，並不以攜帶之初有
    行兇之意圖為必要（最高法院79年台上字第5253號判例要旨
    參照）。查本件被告吳秉宗竊取上開電纜線時，攜帶扣案電
    纜剪、老虎鉗、固定鉗各1 把充作竊盜工具使用，因該電纜
    剪、老虎鉗、固定鉗各1 把客觀上均屬足以殺傷人生命、身
    體之器械，顯為具有危險性之兇器至明，是以，依前開說明
    ，應該當於攜帶兇器竊盜罪。次按電業法第105 條規定「竊
    盜或損壞電桿、電線、變壓器或其他供電設備者，依刑法之
    規定從重處斷。」則竊取電業法之電線，除犯刑法之竊盜罪
    外，亦構成電業法第105 條之竊盜電線罪，依刑法竊盜罪之
    規定從重處斷；而依特別法優於普通法之法律競合關係，竊
    取電業法之電線犯行，電業法第105 條應優先於刑法竊盜罪
    章而適用，且因該法條本身並無「刑」之規定，並非完備之
    刑罰法規，僅係說明有上開犯罪行為者，均依刑法之規定從
    重處斷。因之行為如符合刑法上之竊盜罪者，即依竊盜罪論
    罪科刑，符合毀損罪者，即依毀損罪論罪科刑，亦即電業法
    第105 條所指之犯罪即係刑法上之竊盜罪或毀損罪（最高法
    院95年度台上字第1557號判決意旨參照）。是核被告所為，
    係犯刑法第321 條第1 項第3 款之攜帶兇器竊盜罪。起訴書
    雖未引電業法第105 條之規定，然揆諸上開判決意旨，因電
    業法第105 條本身並無「刑」之規定，並非完備之刑罰法規
    ，僅係說明有上開犯罪行為者，均依刑法之規定從重處斷，
    而被告就上揭事實行為，既已符合刑法第321 條第1 項第3
    款之攜帶兇器竊盜罪，起訴書就此部分業已訴論，且蒞庭之
    公訴檢察官於本院審理時已當庭增列電業法第105 條之規定
    ，本院即應就更正後之起訴法條予以審究。爰審酌被告正值
    青壯年，不思以正當手段獲取財物，竟圖不勞而獲而為本案
    竊盜犯行，危害社會治安及被害人之權益，所為非是，惟念
    其犯後坦承犯行，並兼衡被告犯罪之動機、目的、手段、智
    識程度、生活狀況等一切情狀，量處如主文所示之刑，並諭
    知易科罰金之折算標準，以示懲儆。至扣案之電纜剪、老虎
    鉗、固定鉗各1 把均為被告所有供本案犯罪所用之物，業據
    被告於警詢、偵訊及本院審理時供承明確，爰依刑法第38條
    第1 項第2 款之規定宣告沒收。
據上論斷，應依刑事訴訟法第299 條第1 項前段，電業法第105
條、刑法第321 條第1 項第3 款、第41條第1 項前段、第38條第
1 項第2 款，判決如主文。
中    華    民    國    99    年    12    月    30    日
                        刑事庭  法  官  鍾雅蘭
以上正本證明與原本無異。
如不服本判決，得自收受送達之翌日起10日內向本院提出上訴狀
（應附繕本），其未敘述上訴理由者，應於上訴期間屆滿後20日
內補提理由書狀於本院，上訴於臺灣高等法院。
                                書記官  陳恩如
中    華    民    國    99    年    12    月    30    日
中華民國刑法第321條
犯竊盜罪而有左列情形之一者，處6 月以上、5 年以下有期徒刑
：
一  於夜間侵入住宅或有人居住之建築物、船艦或隱匿其內而犯
    之者。
二  毀越門扇、牆垣或其他安全設備而犯之者。
三  攜帶兇器而犯之者。
四  結夥三人以上而犯之者。
五  乘火災、水災或其他災害之際而犯之者。
六  在車站或埠頭而犯之者。
前項之未遂犯罰之。

司法院資訊處製作；財團法人民間司法改革基金會備份。
